# 这个是否应该资本化

提问人：piao2516 时间：2012-11-06 13:52:54
本月审计某电厂，遇见这样一个情况，望给予帮助。该电厂 2008 年动工，最后一台机组 2011 年 5 月投产发电，截止目前尚未做竣工决算审计。 2012 年 1 月付某银行融资服务费 200 多万元，记列在建工程，经了解其实就是要向银行借款，银行在发放贷款前要求支付一笔钱，美其名曰融资服务费，不支付这笔钱，银行的贷款是不会发放的。我决得应该是费用化，但是财务经理的解释是起初公司和银团签订协议，由于公司主体前后发生 3 次变更，耽误了银行放款时间，所以 2012 年才放款，支付了融资服务费，其款项全部用于支付了因建设电厂而欠的应付账款，因此资本化。大家认为呢？

回答人：chenyiwei
由于放款和支付该笔“服务费”（即使可最终确定其性质是变相的利息）均在 2012 年，此时固定资产已经达到预定可使用状态，因此不再属于资本化期间，并且在资本化期间内未实际发生相关的借款费用支出，所以这部分“服务费”以费用化为宜。